臺灣臺南地方法院刑事判決
109年度交易字第982號
公  訴  人  臺灣臺南地方檢察署檢察官
被      告  吳建國


上列被告因公共危險案件，經檢察官提起公訴（109年度偵字第
15352號），本院以簡式審判程序判決如下：
    主  文
吳建國犯不能安全駕駛動力交通工具罪，累犯，處有期徒刑拾月
。
    事實及理由
一、被告吳建國所犯係死刑、無期徒刑、最輕本刑為3年以上有
    期徒刑以外之罪，其於審理時就被訴事實為有罪之陳述，經
    本院告知簡式審判程序之旨，並聽取其與公訴人之意見後，
    爰裁定進行審判程序，合先敘明。
二、本件犯罪事實及證據，均引用檢察官起訴書之記載（如附件
    ），並就證據部分增列：被告於本院審理時之自白。 
三、核被告所為，係犯刑法第185條之3第1項第1款不能安全駕駛
    動力交通工具罪。被告前因酒後駕駛之公共危險案件，經本
    院以107年度交易字第689號判處有期徒刑10月確定，於民國
    108年12月8日縮刑期滿執行完畢，有其前案紀錄表可稽，其
    於刑之執行完畢後，5年內再故意犯本件有期徒刑以上之罪
    ，為累犯，參酌釋字第775 號解釋意旨，被告構成累犯之前
    案與本案之罪質相同，其於前案執行完畢後再犯本案，足見
    其具有特別惡性且對於刑罰之反應薄弱，應加重其刑。
四、爰審酌被告於最近10年內，有3次酒後駕駛之前案紀錄，分
    經法院判處有期徒刑8月（本院101交易字第319號）、8月（
    台灣雲林地方法院104交易字第425號）、10月（本院107年
    度交易字第689號）確定，仍未從中記取教訓，再度飲酒後
    騎乘機車行駛於道路，經警攔檢測得呼氣酒精濃度達每公升
    0.68毫克，罔顧自己及公眾行之安全，惟幸未肇事發生實害
    ，且犯後坦承犯行，兼衡被告於本院所述之工作及家庭生活
    狀況等一切情狀，量處如主文所示之刑。
據上論斷，應依刑事訴訟法第299條第1項前段、第273條之1第1
項、第310條之2、第454條第2項，刑法185條之3第1項第1款、第
47條第1項，判決如主文。
中　　華　　民　　國　　109 　年　　12　　月　　7 　　日
　　　　　　　　　刑事第十四庭  法　官　周宛瑩
以上正本證明與原本無異。
如不服本判決應於收受本判決後20日內向本院提出上訴書狀，並
應敘述具體理由。其未敘述上訴理由者，應於上訴期間屆滿後20
日內向本院補提理由書狀（均須按他造當事人之人數附繕本）「
切勿逕送上級法院」。 
  　　　　　　　　　　　　　　　書記官　李諾櫻
中　　華　　民　　國　　109 　年　　12　　月　　7 　　日
附錄論罪法條：
中華民國刑法第185條之3第1項
駕駛動力交通工具而有下列情形之一者，處2年以下有期徒刑，
得併科20萬元以下罰金：
一、吐氣所含酒精濃度達每公升零點二五毫克或血液中酒精濃度
    達百分之零點零五以上。
二、有前款以外之其他情事足認服用酒類或其他相類之物，致不
    能安全駕駛。
三、服用毒品、麻醉藥品或其他相類之物，致不能安全駕駛。
附件：
臺灣臺南地方檢察署檢察官起訴書
                                    109年度偵字第15352號
　　被　　　告　吳建國　男　56歲（民國00年0月00日生）
　　　　　　　　　　　　住臺南市ＯＯ區ＯＯ里O鄰ＯＯＯOOO
　　　　　　　　　　　　　號
　　　　　　　　　　　　國民身分證統一編號：Z000000000號
上列被告因公共危險案件，業經偵查終結，認應提起公訴，茲將
犯罪事實及證據並所犯法條分敘如下：
　　　　犯罪事實
一、吳建國前因公共危險案件，經臺灣臺南地方法院以107年度
    交易字第689號判處有期徒刑10月確定，並於民國108年12月
    8日縮短刑期執行完畢出監。猶不知悛悔，於109年8月8日21
    時許，在臺南市○○區○○路000號釣蝦場飲用啤酒後，明知其
    吐氣酒精濃度已達無法安全駕駛動力交通工具之程度，基於酒後
    駕車之犯意，於同日22時30分許騎乘車牌號碼000-0000號普
    通重型機車上路，嗣於同日23時許行經臺南市○○區○○路000號前
    ，為警攔查，於同日23時24分許，檢測其吐氣後所含酒精濃度
    達每公升0.68毫克，始查得上情。
二、案經臺南市政府警察局麻豆分局報告偵辦。
　　　　證據並所犯法條
一、上揭犯罪事實，業據被告吳建國於警詢及偵查中坦承不諱，
    復有臺南市政府警察局查獲公共危險案嫌疑人酒精測定紀錄
    表、臺南市政府警察局舉發違反道路交通管理事件通知單、呼
    氣酒精測試器檢定合格證書在卷可證，其犯嫌洵堪認定。
二、核被告所為，係犯刑法第185條之3第1項第1款之公共危險罪
    嫌。又被告有如犯罪事實欄所載論罪科刑及執行情形，此有
    刑案資料查註紀錄表1份附卷可佐，其於有期徒刑執行完畢
    後，5年以內故意再犯本件有期徒刑以上之罪，為累犯，請
    參照司法院大法官會議釋字第775號解釋意旨及刑法第47條
    之規定，依累犯之規定加重其刑。再請審酌被告前已有多次
    酒後駕車之前科，屢經查獲卻不知警惕，顯然漠視其他用路
    人之人身財產安全，惡性非輕，建請從重量刑，以資懲儆。
三、依刑事訴訟法第251條第1項提起公訴。
　　此　致
臺灣臺南地方法院
中　　華　　民　　國　 109　　年　　9 　　月　　28　　日
　　　　　　　　　　　　　    檢 察 官  白　覲　毓
本件證明與原本無異
中　　華　　民　　國　 109　　年　　10　　月　　8 　　日
　　　　　　　　　　　　　　　書 記 官　黃　瑀　謙
所犯法條：
中華民國刑法第185條之3
駕駛動力交通工具而有下列情形之一者，處 2 年以下有期徒刑
，得併科 20 萬元以下罰金：
一、吐氣所含酒精濃度達每公升零點二五毫克或血液中酒精濃度
    達百分之零點零五以上。
二、有前款以外之其他情事足認服用酒類或其他相類之物，致不
    能安全駕駛。
三、服用毒品、麻醉藥品或其他相類之物，致不能安全駕駛。
因而致人於死者，處 3 年以上 10 年以下有期徒刑；致重傷者
，處 1 年以上 7 年以下有期徒刑。
曾犯本條或陸海空軍刑法第 54 條之罪，經有罪判決確定或經緩
起訴處分確定，於五年內再犯第 1 項之罪因而致人於死者，處
無期徒刑或 5 年以上有期徒刑；致重傷者，處 3 年以上 10 年
以下有期徒刑。